# 请教陈版，合并层面往来款抵消的问题

提问人：lhy657755183 时间：2023-02-18 14:02:07
在编制合并报表时，合并范围内不同主体的相同债权债务能够抵消吗？
根据会计准则《合并财务报表》第 26 条，母公司编制合并财务报表，应当将整个企业集团视为一个会计主体，依据相关企业会计准则的确认、计量和列报要求，按照统一的会计政策，反映企业集团整体财务状况、经营成果和现金流量。（四） 站在企业集团角度对特殊交易事项予以调整。（该条是否满足抵消的情况？）
若能够抵消，在披露母公司附注时，如何披露前五大款项？是否存在与合并附注存在矛盾的情况？如：某一款项比合并披露的数据大

回答人：chenyiwei
“合并范围内不同主体的相同债权债务”具体是指什么？

提问人：lhy657755183 时间：2023-02-20 11:46:46
合并范围内 子公司 1 应收 A公司 100 万，子公司 2 应付A公司 100 万，款项性质都是融资走账形成的往来款，这种债权债务能在编制合并报表抵消吗？如果不能抵消，个人认为太过虚增合并报表资产和负债，被审计单位为政府平台公司。烦请陈版解答。

回答人：chenyiwei
如果没有抹账协议，仍需分别结算的，则合并报表层面不能抵销。